臺灣新竹地方法院民事小額判決  
111年度竹小字第164號
原      告  兆豐產物保險股份有限公司

法定代理人  梁正德  
訴訟代理人  黃正中  
複  代理人  謝維宗  
被      告  林萬生  
上列當事人間請求損害賠償事件，本院於民國111年3月31日辯論
終結，判決如下：
    主      文
原告之訴駁回。
訴訟費用新臺幣壹仟元由原告負擔。
    事實及理由
一、原告主張：被告於民國109 年8 月14日20時許，駕駛車牌號
    碼000-0000號營業用小客車（下稱被告車輛），行經新竹市
    香山區高翠221、高翠173巷2弄口處時，不慎撞及原告所承
    保之訴外人李健銘所有、駕駛之車牌號碼000-0000號自用小
    客車（下稱系爭車輛），致系爭車輛受有損害。嗣系爭車輛
    送廠修理，系爭車輛修復費用為新臺幣（下同）10,700元（
    其中含工資6,000 元、塗裝6,700元）。原告已依保險契約
    理賠，乃依據保險法第53條第1 項、民法第184 條第1 項前
    段、第191 條之2 規定提起本件訴訟。並聲明：被告應給付
    原告10,700元，及自起訴狀繕本送達翌日起至清償日止，按
    週年利率5%計算之利息。
二、被告則以：不同意原告之請求，被告停車時並沒有撞到系爭
    車輛，被告車輛亦無損傷，況依系爭車輛之擦撞痕跡顏色，
    並非被告車輛之車體顏色等語置辯。並聲明：原告之訴駁回
    。
三、得心證之理由：
  ㈠按因故意或過失，不法侵害他人之權利者，負損害賠償責任
    ，民法第184 條第1 項前段定有明文。是侵權行為所發生之
    損害賠償請求權，以有故意或過失不法侵害他人權利為其成
    立要件，若其行為並無不法，或其行為並無故意或過失，即
    無賠償之可言。汽車、機車或其他非依軌道行駛之動力車輛
    ，在使用中加損害於他人者，駕駛人應賠償因此所生之損害
    ，但於防止損害之發生，已盡相當之注意者，不在此限，民
    法第191 條之2 定有明文。雖有舉證責任倒置之規定，由法
    律推定駕駛人侵害他人之行為係出於過失。然仍可由駕駛人
    舉反證推翻，如該損害非因駕駛人之過失所致時，即可免負
    賠償責任。再當事人在訴訟外所為不利於己之陳述，本未可
    與民事訴訟法第279 條第1 項所謂之自認同視，尚須審究其
    與實際情形是否相符，依自由心證以為取捨之依據。
  ㈡原告主張被告駕駛被告車輛於前揭時、地，不慎與由原告承
    保之系爭車輛發生碰撞而肇事等情，固有提出道路交通事故
    當事人登記聯單－事後報案、道路交通事故現場圖、車損照
    片、查核單、賠款滿意書（受款人電匯同意書）、系爭車輛
    行車執照、估價單、電子發票等件影本為證，並以被告於警
    詢時之陳述為據。惟查，觀諸原告所提出之上開現場圖記載
    ：「本案係事後備案，現場已移動，無現場　證可供調查，
    相關內容均屬當事人自行陳述，本局事故處理人員無從查證
    。」等文字，並在「現場處理摘要」欄記載：B車（位移，
    即系爭車輛）自述停放於肇事地前，遭A車（即被告車輛）
    碰撞而肇事等語（見本院卷第41頁)，另佐以卷附之道路交
    通事故照片則記載均為109年8月17日即車禍發生3天後拍攝
    等情（見本院卷第49至75頁），且A3類道路交通事故調查紀
    錄表亦顯示系爭車輛駕駛人李健銘、被告分別係於109年8月
    17日、同年月18日之後始至警局製作筆錄陳述車禍發生經過
    （見本院卷第43至45頁），已無從真實反應車禍實際發生之
    經過，因本件為事後報案，現場已移動，故該等事證並無法
    證明被告於車禍發生當時確有碰撞系爭車輛之情事。系爭車
    輛駕駛人李健銘既係於事故後之109年8月17日始至警局報案
    ，而原告就被告有侵權行為之事實，並未再另行提出任何佐
    證，則警方僅依其片面指述而為登載，已難遽信為真；抑且
    ，本件事故無路口監視器或行車紀錄器資料可供判斷肇事責
    任，縱令被告於警詢時陳稱：被告車輛於16日中午13時許停
    放在肇事地前，當時系爭車輛在我前面，當時是還沒碰到，
    應該手煞車沒拉，車子才會跟對方碰一起等語（見本院卷第
    43頁），又雖據事故後之兩造車損照片所示，系爭車輛前車
    頭確實有些微刮痕，該刮痕發生於系爭車輛前方保險桿下方
    靠近下緣位置，就該高度對應至被告車輛高度，並無類似之
    擦撞或碰撞之痕跡，且系爭車輛留存擦痕漆色與被告車輛顏
    色並不相同，再關於系爭車輛上所留存之漆痕是否為自被告
    車輛前車頭處轉移而來，原告復未提出其他直接、間接證據
    加以證明，例如行車紀錄器或其他影像紀錄、被告車輛上有
    相對應之痕跡等，是此部分證據亦不能證明被告確為本件之
    肇事者，本院自無從單憑被告於訴訟外所為不利於己之陳述
    ，即認定原告主張之侵權行為確實存在。
　㈢基上，本件依原告所舉證據，尚難認其所主張之被告所駕駛
    被告車輛有碰撞其所承保系爭車輛之情存在，自難認被告有
    何侵權行為而應負損害賠償責任，則原告主張被告應賠償系
    爭車輛受損部分經送廠修復後所支出之維修費用10,700元及
    法定遲延利息，當屬無據。原告縱已給付被保險人，但因被
    保險人對被告並無損害賠償請求權，原告亦無從依保險法第
    53條第1 項規定取得代位求償權，向被告請求賠償。
四、綜上所述，被告就系爭車輛之損害並無過失之不法侵害權利
    行為，原告依保險代位及侵權行為之法律關係，請求被告給
    付10,700元，及自起訴狀繕本送達翌日起至清償日止之法定
    遲延利息，洵屬無據，應予駁回。
五、本件事證已臻明確，兩造其餘之攻擊防禦方法及所提證據，
    於判決結果不生影響，爰不一一論列，附此敘明。並依同法
    第436 條之19第1 項規定，確定訴訟費用之負擔如主文第2 
     項所示。
六、訴訟費用負擔之依據：民事訴訟法第78條。
中　　華　　民　　國　　111 　年　　4 　　月　　29　　日
                  新竹簡易庭  法  官  黃致毅
以上正本係照原本作成。
如不服本判決，須以違背法令為理由，於判決送達後20日內向本
庭提出上訴狀（應按他造當事人之人數附繕本）；如委任律師提
起上訴者，應一併繳納上訴審裁判費。
中　　華　　民　　國　　111 　年　　4 　　月　　29　　日
                              書記官  蕭宛琴
　　　　　　　　　　　　　　　
附錄：
一、民事訴訟法第436 條之24第2 項：
    對於小額程序之第一審裁判上訴或抗告，非以其違背法令為
    理由，不得為之。
二、民事訴訟法第436 條之25：
    上訴狀內應記載上訴理由，表明下列各款事項：
    ㈠原判決所違背之法令及其具體內容。
    ㈡依訴訟資料可認為原判決有違背法令之具體事實。
三、民事訴訟法第436 條之32條第2 項：
    第438 條至第445 條、第448 條至第450 條、第454 條、第
    455 條、第459 條、第462 條、第463 條、第468條、第469
    條第1 款至第5 款、第471 條至第473 條及第475 條第1 項
    之規定，於小額事件之上訴程序準用之。